---
title: "Tarea iniciando R"
author: "Fernanda Ruiz"
date: "2025-10-18"
output: 
    prettydoc::html_pretty:
      theme: hpstr
      highlight: vignette
      
--- 

```{r setup, include=FALSE}
knitr::opts_chunk$set(echo = TRUE)
```


## Descripción

La siguiente tarea tiene como objetivo reforzar los conceptos de programación en lenguaje `R` que se discutieron anteriormente. 

### Vectores atómicos

En `R`, los vectores atómicos se pueden generar mediante diversos comandos, e.g., `x <- c("a","char","nuevo")` representa un vector de carácteres. Basado en lo anterior crea vectores con las siguientes características:

+ Un vector que represente $\{2^i\}_{i=1}^{20}$
```{r}
i <- seq(1,20)
2^i
```

+ Un vector que represente $\{2n+1\}_{n=4}^{13}$
```{r secul}
n<- 4:13
2*n+1
```

+ Un vector que represente $\{2n+1\}_{n=4}^{13} \cap \{2^i\}_{i=1}^{20}$
```{r intersec}
n <- 4:13
i <- 1:20
cj1 <- 2*n+1
cj2 <- 2^i
cj1
cj2
intersect(cj1,cj2)
```

+ Un vector que represente $\{\sin(2*\pi t)\}_{t=1}^5$
```{r seno}
 t <- seq(1,5)
sin(2*pi*t)
```

+ Un vector de $10$ números aleatorios con distribución uniforme (usar la función `runif`).
```{r dist}
runif(10)
```

+ Un vector con las primeras 15 letras del abecedario en mayúsculas.
```{r letras}
 LETTERS[1:15]

```

Supóngamos ahora que se intentan generar los siguientes vectores atómicos:


```{r, echo=T}
x1 <- c("1","2",2+3i,5+41)
x2 <- log(c(T,T,T,T,F))
x3 <- !(c(1,3,4,12,12.1,99,100))
x4 <- c(1,2,3)<"a"
x5 <- 1:10
typeof(x1)
typeof(x2)
typeof(x3)
typeof(x4)
typeof(x5)
```

¿De qué tipo es cada una de ellas? Liste el tipo de cada una de ellas.

x1 $(c("1", "2", 2+3i, 5+41))$: El vector contiene un número complejo $(2+3i)$. En $R$, un vector solo puede tener un tipo de dato, y el tipo "complex" es el más general que puede contener a los demás elementos, por lo que se produce una coerción automática.

x2 $(log(c(T, T, T, F)))$: La función $log()$ (logaritmo natural) toma valores booleanos (T/F) que son tratados como 1 y 0. El resultado de una función matemática como $log()$ es siempre de tipo "numeric" (doble precisión).

x3 $(!c(1, 3, 4, 12, 12.1, 99, 100))$: El operador de negación lógica ! se aplica a un vector numérico. Al aplicar un operador lógico, $R$ convierte los números a valores booleanos $(0→FALSO, no-cero →VERDADERO)$ y el resultado final es un vector "logical".

x4 $(c(1, 2, 3) < "a")$: Cualquier comparación relacional (como <, >, ==) en $R$ produce un resultado "logical" (VERDADERO o FALSO).

x5 $(1:10)$: El operador de secuencia : (dos puntos) genera una secuencia de números enteros, por lo que el tipo es "integer".


### Matrices

En el siguiente ejercicio se crearan las siguientes matrices:
 
+ Una matriz de $2\times3$ con carácteres (de cualquier tipo).
```{r}
car <- letters[1:6]
matrix(car, nrow=2, ncol=3, byrow=FALSE)
```









































